【裁判字號】    92,上易,591
【裁判日期】    920611
【裁判案由】    竊盜
【裁判全文】
臺灣高等法院高雄分院刑事判決                   九十二年度上易字第五九一號
    上  訴  人
    即  被  告  乙○○
                甲○○
右上訴人等因竊盜案件，不服台灣高雄地方法院九十一年度易字第三九三三號中華民
國九十二年三月六日第一審判決（起訴案號：台灣高雄地方法院檢察署九十一年度偵
字第一四九二八號；併案審理案號：九十一年度偵字第二五八五九號），提起上訴，
本院判決如左：
    主  文
上訴駁回。
    事實及理由
一、本案經本院審理結果，認第一審判決認事用法及量刑均無不當，應予維持，並引
    用第一審判決書記載之事實、證據及理由。（如附件。惟原判決犯罪事實二之鐵
    條係展堅營造有限公司所有，原判決誤載為該公司監工楊昌龍所有；又被告等觸
    犯刑法第三百五十四條之毀損罪，原判決誤載為觸犯「刑法第三百五十四條」毀
    損罪，均應予更正）。
二、被告二人上訴意旨仍執陳詞否認犯罪。惟查，原審已詳述被告二人之辯解不足採
    所憑之證據及理由，核無不合。本院另審酌就右揭犯罪事實一部分，被告甲○○
    於警訊供稱係與車主有過節，所以一時想不開心存報復云云，但同時又供稱與車
    主丙○○不認識，無仇恨及金錢糾紛，也不知車主為何人等情，顯然其所稱係與
    車主有過節，所以一時想不開心存報復一節之供述不實；就右揭犯罪事實二部分
    ，本院另審酌被告乙○○所竊取之鐵條，共六十五支，約值新台幣二千元，已據
    展堅營造有限公司之現場監工楊昌龍於警訊陳明在卷，足見該等鐵條有相當之經
    濟價值，被告乙○○不致於誤認係他人拋棄之廢棄物。又原判決已敘明被告二人
    於犯罪事實一部分，被告等所攜帶之作案工具其中老虎鉗一支，足以對於人之生
    命、身體、安全構成威脅，為兇器之一種，自屬攜帶兇器竊盜，被告二人辯稱未
    攜帶兇器竊盜，當屬誤會。另被告二人於本院所舉證人許惠美證稱：當時係蔡泰
    昌所有之該部車擋住他人之店面，我有向朋友綽號「水仔」反應，後來蔡泰昌有
    打電話給「水仔」說，先把鎖頭弄壞將車子移開就好，所以才叫甲○○等人去移
    開該車云云，非但與被告二人先前之辯解不合，亦與常情有違，殊不足採。綜上
    所述，被告二人之上訴均為無理由，均應予駁回。
三、據上論斷，應依刑事訴訟法第三百六十八條、第三百七十三條，判決如主文。
本案經檢察官方娜蓉到庭執行職務。
中      華      民      國    九十二    年      六      月     十一     日
                              臺灣高等法院高雄分院刑事第一庭
                                  審判長法官  曾永宗
                                        法官  郭玫利
                                        法官  邱永貴
右正本證明與原本無異。
不得上訴。
                                  法院書記官  梁雅華
中    華    民    國      九十二      年      六      月    十二    日
附錄本判決論罪科刑法條：
刑法第三百二十一條：
  犯竊盜罪而有左列情形之一者，處六月以上五年以下有期徒刑：
  一、於夜間侵入住宅或有人居住之建築物、船艦，或隱匿其內而犯之者。
  二、毀越門扇、牆垣或其他安全設備而犯之者。
  三、攜帶兇器而犯之者。
  四、結夥三人以上而犯之者。
  五、乘火災、水災或其他災害之際而犯之者。
  六、在車站或埠頭而犯之者。
  前項之未遂罰之。


司法院資訊處製作；財團法人民間司法改革基金會備份。
